臺灣臺中地方法院刑事判決　　　　　　 100年度易字第2224號
公　訴　人　臺灣臺中地方法院檢察署檢察官
被　　　告　周桂森
上列被告因妨害自由等案件，經檢察官提起公訴（100年度偵字
第12861號），本院判決如下：
    主    文
周桂森犯恐嚇危害安全罪，處拘役貳拾日，如易科罰金，以新臺
幣壹仟元折算壹日；又犯恐嚇危害安全罪，處拘役貳拾日，如易
科罰金，以新臺幣壹仟元折算壹日；又犯恐嚇危害安全罪，處拘
役貳拾日，如易科罰金，以新臺幣壹仟元折算壹日。應執行拘役
役伍拾日，如易科罰金，以新臺幣壹仟元折算壹日，緩刑貳年。
    犯罪事實
一、周桂森與申冀成、賴玉香夫妻為鄰居關係：
(一)、於民國100年3月14日上午7時34分許，申冀成啟動停放在臺
    中市○○區○○路北三巷11號住處前之自用小客車，駕駛該
    車起步之際，適周桂森所騎乘之機車亦正巧經過該處，與申
    冀成所駕駛之自用小客車險些發生碰撞，周桂森即心生不滿
    ，基於公然侮辱及恐嚇之犯意，將機車騎至申冀成所駕駛之
    自用小客車之駕駛座旁，向坐在車內之申冀成罵稱：「看三
    小」、「幹你娘」等語（公然侮辱部分業經撤回告訴）；賴
    玉香在屋內聽聞外面吵架聲音，乃出門查看，申冀成見賴玉
    香出門，亦自車上下車，周桂森見狀乃對申冀成、賴玉香稱
    ：「幹」、「大家試試看」等語，使申冀成、賴玉香2人因
    安全受到威脅而心生畏懼，致生危害於安全，之後周桂森即
    騎乘機車離去，申冀成亦駕車離去。
(二)、周桂森返家後覺得心有不甘，旋於同日上午7時44分許，再
    度基於公然侮辱及恐嚇之犯意，騎機車前往申冀成、賴玉香
    上開住處，以手腳猛烈敲打、踢踹申冀成、賴玉香住處之大
    門，同時對在屋內之賴玉香稱：「死外省仔」、「幹你娘」
    （公然侮辱部分業經撤回告訴）、「妳試看麥」等語，而恐
    嚇在屋內之賴玉香，使其心生恐懼，致生危害於賴玉香之安
    全，幸鄰居陳麗水、張儷馨前往關心，周桂森始作罷離去。
(三)、周桂森又於100年4月7日下午2時55分許，駕駛自用小貨車至
    申冀成、賴玉香2人上開住處前，按壓門鈴、拍打大門，見
    無人應門後，即駕車離去，繼於同日下午3時45分許，又基
    於公然侮辱及恐嚇之犯意，再度騎乘機車至申冀成、賴玉香
    2人住處前，以腳踢踹該處大門，並同時對在屋內之賴玉香
    稱：「幹妳娘」（公然侮辱部分業經撤回告訴）、「妳試看
    麥」等語，而恐嚇在屋內之賴玉香，使其心生恐懼，致生危
    害於賴玉香之安全。
二、案經申冀成、賴玉香訴請臺灣臺中地方法院檢察署檢察官偵
    查起訴。
    理  由
壹、證據能力之說明：
    按被告以外之人於審判外之陳述，雖不符前4條之規定，而
    經當事人於審判程序同意作為證據，法院審酌該言詞陳述或
    書面陳述作成時之情況，認為適當者，亦得為證據。當事人
    、代理人或辯護人於法院調查證據時，知有第159條第1項不
    得為證據之情形，而未於言詞辯論終結前聲明異議者，視為
    有前項之同意，刑事訴訟法第159條之5定有明文。立法意旨
    在於傳聞證據未經當事人之反對詰問予以核實，原則上先予
    排除，惟若當事人已放棄詰問或未聲明異議，基於證據資料
    愈豐富，愈有助於真實發現之理念，且強化言詞辯論主義，
    法院自可承認該傳聞證據例外有證據能力。經查，本案檢察
    官及被告，均未爭執本判決所引用之各項證據，復未於言詞
    辯論終結前聲明異議，本院審酌各該證據作成時之情形，亦
    無違法或不當取證之瑕疵，且均與本案之待證事實有關，認
    以之作為本案之證據亦無不適當之情形，應認下列各項證據
    均有證據能力。
貳、實體之說明：
一、有罪部分：
(一)、上開犯罪事實，業據被告周桂森於偵查中及本院審理時均坦
    承不諱，核與告訴人兼證人申冀成、賴玉秀於偵查中具結之
    證述，及證人即在場目擊之鄰居陳麗水、張儷香於偵查中具
    結之證述內容相符，復有監視器翻拍照片35張及監視錄影光
    碟1片存卷可稽，被告之自白核與事實相符，本案事證明確
    ，被告犯行洵堪認定。
(二)、核被告周桂森所為，係犯刑法第305條之恐嚇危害安全罪。
    被告就上開犯罪事實欄一之(一)部分，係以一行為恐嚇申冀成
    、賴玉香2人，為想像競合犯，應從一重處斷。被告先後3次
    犯行，時間、犯意各別，應予分論併罰。爰審酌被告並無前
    科，素行尚稱良好，惟其僅因細故即出言恐嚇鄰居，致告訴
    人居住安寧受到嚴重威脅，被告於犯後能坦承犯行等一切情
    狀，分別量處如主文所示之刑，並諭知易科罰金之折算標準
    ，並定其應執行之刑及諭知易科罰金之折算標準。末查，被
    告前未曾受有期徒刑以上刑之宣告，有臺灣高等法院被告前
    案紀錄表在卷可按，被告坦承犯行，且已與告訴人當庭達成
    和解，由被告撤回其對本案告訴人申冀成另案之告訴，此有
    刑事撤回告訴狀附卷可稽，告訴人等亦當庭撤回對本案被告
    周桂森之告訴，並稱若本案給予被告緩刑無意見，被告經此
    教訓，當知警惕而無再犯之虞，本院綜核各情，所宣告之刑
    ，認以暫不執行為適當，併予宣告緩刑2年，以啟自新。
二、不另為不受理部分：
(一)、公訴意旨另以：周桂森於100年3月14日上午7時34分許，在
    臺中市○○區○○路北三巷11號前，對申冀成、賴玉香恐嚇
    同時，亦出言罵辱渠等：「看三小」、「幹你娘」、「幹」
    等語，而公然侮辱申冀成、賴玉香2人；另於同日上午7時44
    分許，再度騎機車前往申冀成、賴玉香上開住處前，恐嚇在
    屋內之賴玉香同時，亦公然對其罵稱：「死外省仔」、「幹
    妳娘」等語，而公然侮辱賴玉香；周桂森又於100年4月7日
    下午2時55分許，在申冀成、賴玉香2人上開住處前，恐嚇在
    屋內之賴玉香同時，亦公然對其罵稱：「幹你娘」等語，而
    公然侮辱在屋內之賴玉香，因認周桂森此部分另涉犯刑法第
    309條第1項之公然侮辱罪嫌，且此3次犯行，分別與其上開
    所犯恐嚇犯行，有想像競合犯之裁判上一罪之關係。
(二)、按告訴乃論之罪，其告訴經撤回者，應諭知不受理之判決，
    刑事訴訟法第303條第3款定有明文。本案被告周桂森此部分
    犯行，經檢察官以刑法第309條第1項之公然侮辱罪提起公訴
    ，依照同法第314條規定係屬告訴乃論之罪，茲經告訴人申
    冀成、賴玉香2人於第一審辯論終結前當庭撤回告訴，此部
    分原應為不受理之判決，惟因公訴人認此部分若成立犯罪，
    與被告上開恐嚇犯行間，有想像競合犯之裁判上一罪之關係
    ，爰不另為不受理之諭知，併此敘明。
據上論斷，應依刑事訴訟法第299條第1項前段，刑法第305條、
第55條、第41條第1項前段、第51條第6款、第74條第1項第1款，
刑法施行法第1條之1第1項、第2項前段，判決如主文。
本案經檢察官林秀菊到庭執行職務。
中    華    民    國  100    年    7    月    28      日
                  刑事第十二庭  法  官  郭瑞祥
以上正本證明與原本無異。
如不服本判決應於收受判決後10日內向本院提出上訴書狀，並應
敘述具體理由；其未敘述上訴理由者，應於上訴期間屆滿後20日
內向本院補提理由書（均須按他造當事人之人數附繕本）「切勿
逕送上級法院」。
                                書記官  黃雅青
中    華    民    國  100    年    7    月    28      日
附錄論罪科刑法條
中華民國刑法第305條
（恐嚇危害安全罪）
以加害生命、身體、自由、名譽、財產之事，恐嚇他人致生危害
於安全者，處 2 年以下有期徒刑、拘役或 3 百元以下罰金。